Inventaris van het archief van de Directie Verzorgingsstructuur en taakvoorgangers van het Ministerie van Onderwijs en Wetenschappen, 1961-1988
Nationaal Archief, Den Haag
- STUKKEN BETREFFENDE AFZONDERLIJKE ONDERWERPEN, 2
  - Taak, 2.2
    - Begeleiding en ondersteuning, 2.2.2
      - Bemoeiingen met de verzorgingsinstellingen, 2.2.2.2
        - Algemene verzorgingsinstellingen, 2.2.2.2.1
          - Schoolbegeleidingsdiensten, 2.2.2.2.1.1
            - Diverse aangelegenheden betreffende de onderscheidene schoolbegeleidingsdiensten., 1968-1988; 76-148; 21 pakken en 52 omslagen
              - Zeist, Stichting Regionale Schoolbegeleidingsdienst Zuid-Oost Utrecht, 1976 - 1987, 146
              - Zoetermeer, Stichting Regionale Onderwijsbegeleidingsdienst Zuid-Holland West, 1980 - 1984, 147
              - Zwolle, Stichting Onderwijsadviescentrum regio Zwolle, 1977-1987, 148; pak
            - Discussienota Schoolbegeleiding over de ontwikkeling van de schoolbegeleidingsdiensten en de landelijke pedagogische centra., 1973-1976; 149-150; 2 pakken
              - Totstandkoming, 1973 - 1976, 149
              - Bundeling van commentaren uitgebracht op de discussienota, 1976, 150
            - Onderzoek naar een geval van rassendiscriminatie van de consulent anderstaligen van de schoolbegeleidingsdienst Den Haag., 1977-1979; 151; 1 omslag
            - Beleidsaangelegenheden betreffende de schoolbegeleiding., 1980-1987; 152-154; 2 pakken en 1 omslag
              - 1980 - 1981, 152
              - 1982 - 1985, 153
              - 1986 - 1987, 154; omslag
            - Financiële aangelegenheden betreffende de schoolbegeleiding., 1980-1987; 155; 1 omslag
            - Personeelsaangelegenheden betreffende de schoolbegeleiding., 1980-1987; 156; 1 pak
            - Werkverband van Plaatselijke en Regionale Onderwijsadviescentra (WPRO)., 1980-1987; 157-158; 1 pak en 1 omslag
              Toelichting: WPRO is de landelijke vereniging van directies van de SBD's.
              - Algemene onderwerpen en statuten, 1980 - 1987, 157; pak
              - Verslagen van besprekingen met WPRO, 1981 - 1984, 158
            - Totstandkoming beschikkingen waarbij aan besturen van scholen ontheffing wordt verleend van de verplichting om een schoolbegeleidingsovereenkomst aan te gaan met een SBD in de eigen regio., 1981-1985; 159-161; 3 pakken
              Grondslag: Art. 16, lid 9 RSS.
              - Hendrik-Ido-Ambacht, 1984, 159
              - Nunspeet, 1981 - 1985, 160
              - Wezep, 1982 - 1983, 161
            - Behandeling van subsidieaanvragen van diverse landelijke schoolbegeleidingsdiensten., 1981-1987; 162; 1 pak
              Grondslag: onder andere Art. 35 en volgende RSS.
            - Subsidiëntenoverleg SBD tussen het ministerie en de Vereniging van Nederlandse Gemeenten., 1981-1987; 163; 1 pak
              1. Grondslag: Beschikking d.d. 5 augustus 1982, kenmerk DI/VG/BG-43.049
              2. Toelichting: Het overleg heeft ten doel een goede afstemming te bevorderen van het door de subsidiënten te voeren beleid m.b.t. wijziging en uitvoering van de RSS.
            - Overleg met de Provinciale Staten van alle provincies inzake de concept-indeling in samenwerkingsgebieden in verband met de regionale indeling van de schoolbegeleidingsdiensten., 1985; 164; 1 pak
              Grondslag: Wet Gemeenschappelijke Regelingen.
            - Totstandkoming van de regeling schoolbegeleidingsregio's van 14 december 1987, kenmerk DI/VG/J-72.831., 165; 1 pak
              Grondslag: Art. 24, 1e en 2e lid en art. 112 van de Wet op de Onderwijsverzorging (Stb. 1986, 635).
          - Landelijke pedagogische centra, 2.2.2.2.1.2
            1. Zie ook inv. nr. 149-150.
            2. Grondslag: onder andere Rijksregeling subsidiëring Pedagogische Centra en de taakstelling van de Afdeling Begeleiding.
            - Besprekingen met de Vereniging de Samenwerkende Landelijke Pedagogische Centra., 1971-1985; 166-167; 1 pak en 1 omslag
              - 1971 - 1980 jan.-mrt., 166
              - 1980 apr. - 1985, 167; pak
            - Diverse aangelegenheden betreffende de Vereniging de Samenwerkende Landelijke Pedagogische Centra., 1971-1987; 168-169; 2 pakken
              - 1971 - 1979, 168
              - 1980 - 1987, 169
            - Huisvesting van de Vereniging de Samenwerkende Landelijke Pedagogische Centra., 1973-1976; 170; 1 pak
            - Algemeen Pedagogisch Studiecentrum (APS) te Amsterdam., 1972-1987; 171-176; 1 pak en 5 omslagen
              - Diverse aangelegenheden, 1986 - 1987, 171
              - Bemoeiingen met het APS, 1981 - 1983, 172
              - Bestuursaangelegenheden, 1972 - 1977, 173
              - Project Begeleiding Herstructurering MHNO/MSPO, 1978 - 1979, 174
              - Project Gedifferentieerd Onderwijs (GEON), 1973 - 1979, 175; pak
              - Projectgroep Communicatienetwerk, 1976 - 1979, 176
            - Katholiek Pedagogisch Centrum (KPC) te Den Bosch., 1974-1987; 177-196; 2 pakken en 18 omslagen
              - Diverse aangelegenheden, 1981 - 1983, 177; pak
              - Diverse aangelegenheden, 1986 - 1987, 178
              - Financiële aangelegenheden, 1980 - 1981, 179
              - Project Activiteitenplan informatieverzorging speciaal onderwijs en voortgezet speciaal onderwijs, 1985 - 1987, 180
              - Project Begeleiding MAVO, 1974 - 1980, 181
              - Project Begeleiding MAVO, 1981 - 1985, 182
              - Project COOP, instelling van de Coördinatiecommissie Opleidingen Basisonderwijs, 1977, 183
              - Project GEON, 1980 - 1985, 184
              - Project Innovatiecommissie Voortgezet Onderwijs (CO/VO), 1986 - 1987, 185
              - Project Integratie Kleuterleidsters Opleidingsschool Pedagogische Academie (KLOS/PA), 1980 - 1982, 186
              - Project Invoeringsprogramma Speciaal Onderwijs, 1986 - 1987, 187
              - Project Landelijke Ondersteuning Landelijke Pedagogische Centra en Onderwijsvoorrangsbeleid (LPC/OVB), 1982 - 1987, 188; pak
              - Project Nascholing Zorgverbreding, 1984 - 1987, 189
              - Project Ondersteuning Nascholing ICO, 1985, 190
              - Project Onderwijs aan Anderstaligen, 1980 - 1987, 191
              - Project Onderwijs en Informatietechnologie, 1984 - 1985, 192
              - Project Schoolleiderstrainingen, 1982 - 1986, 193
              - Project Stuurgroep Onderwijsstimulering- Onderwijsvoorrangsbeleid Voortgezet Onderwijs (STOS/OVB/VO) (plaatselijke begeleiding), 1982 - 1986, 194
              - Project Woonwagencentrum Scholen, 1975 - 1976, 195
              - Project Woonwagencentrum Scholen, 1980 - 1986, 196
            - Christelijk Pedagogisch Studiecentrum (CPS) te Hoevelaken, 1976-1987; 197-213; 1 pak en 16 omslagen
              - Diverse aangelegenheden, 1980 - 1985, 197
              - Diverse aangelegenheden, 1986 - 1987, 198
              - Financiële aangelegenheden, 1980 - 1984, 199
              - Nieuwbouw, 1978, 200
              - Project Begeleiding Experimenten Resonans- en Kontaktscholen (BERK), 1977 - 1980, 201
              - Project Centraal Overleg Voorlichting Audio-Visuele Media (COVAM), 1976 - 1979, 202
              - Project Centraal Overleg voor Audio-Visuele Media (COVAM), 1980 - 1985, 203
              - Project Informatie-Punt Experimenten Middenschool, 1977 - 1978, 204
              - Project Landelijke Ondersteuning LPC/OVB, 1980 - 1985, 205; pak
              - Project Nascholing ICO, 1985 - 1987, 206
              - Project Ondersteuning Invoering Pedagogische Academie voor het Basisonderwijs (PABO), 1983 - 1987, 207
              - Project Ondersteuningsgroep Projectgroep Primair Onderwijs (OPPO), 1982 - 1986, 208
              - Project Ontwikkelingsgroep Leermiddelen Molukkers, 1979 - 1980, 209
              - Project Participerend Leren Middelbaar Beroepsonderwijs (MBO), 1984 - 1987, 210
              - Project Schoolleiderstrainingen, 1982 - 1983, 211
              - Project Uitvoeringsplan Onderwijs Molukkers, 1986 - 1987, 212
              - Projectgroep Ondersteuning Onderwijs aan Molukkers (OOM), 1980-1986, 213
            - Agenda's, verslagen van besprekingen en algemene onderwerpen betreffende de Beoordelingsgroep Landelijke Pedagogische Centra (BLPC)., 1977-1982; 214-215; 1 pak en 1 omslag
              - 1977 - 1979, 214; pak
              - 1980 - 1982, 215
            - Overleg met de Stichting Jenaplan over de aanstellingsprocedure van een Jenaplan-medewerker bij de LPC., 1981-1983; 216; 1 omslag
        - Specifieke verzorgingsinstellingen, 2.2.2.2.2
          - Stichting voor Onderzoek van het Onderwijs (SVO), 2.2.2.2.2.1
            Grondslag: onder andere de bepalingen in de statuten van SVO en de taakstelling van de Afdeling Onderwijsresearch.
            - Oprichting, installatie en goedkeuring van de statuten van de Stichting voor Onderzoek van het Onderwijs (SVO), met statutenwijzigingen., 1965-1981; 217; 1 pak
            - Diverse aangelegenheden., 1966-1987; 218-221; 4 pakken
              - 1966 - 1979, 218
              - 1980 - 1982, 219
              - 1983 - 1985, 220
              - 1986 - 1987, 221
            - Herziening taakgebied van de SVO., 1971-1972; 222; 1 omslag
            - Personeelsaangelegenheden., 1972-1985; 223-224; 2 pakken
              - 1972 - 1979, 223
              - 1980 - 1985, 224
            - Vaststelling van begrotingen en subsidies ten behoeve van de Sector Onderzoeksgroep Middenschool (SOG-M) na advies van de SVO., 1975-1978; 225; 1 pak
            - Behandeling van een advies van de SVO over het beleid met betrekking tot de 'sectoronderzoeksgroepen', in het bijzonder die voor het basisonderwijs en voor de middenschool., 1976-1980; 226; 1 pak
            - Diverse aangelegenheden inzake SVO-projecten., 1975-1982; 227-230; 2 pakken en 2 omslagen
              - Project 0387 Onderzoek Individueel Beroepsonderwijs (IBO), 1976-1982, 227; pak
              - Project 0394 en 0452 Slotfase van International Educational Achievement. Project Nederlands aandeel, 1976 - 1980, 228; pak
              - Project 0410 Evaluatie Stimuleringsbeleid, 1975 - 1979, 229
              - Project 0491 Onderzoek Culturele Minderheden, 1979, 230
            - SVO-advies over het Meerjarenplan 1977-1980 van de Sektoronderzoeksgroep Participatie-onderwijs (SOG-P)., 231; 1 omslag
            - Opmerkingen, naar aanleiding van een onderzoek bij de SVO door de Algemene Rekenkamer., 1977-1978; 232; 1 omslag
            - Totstandkoming van regels voor de openbaarmaking en verspreiding van onderzoeksresultaten, voor onderzoeksprojecten waarbij de SVO als opdrachtgever optreedt., 1977-1981; 233; 1 omslag
            - Bijdragen aan de reorganisatie van het onderwijsonderzoek bij de SVO., 1978-1984; 234; 1 pak
            - Verlenen van medewerking aan de herziening van de statuten in het kader van de restauratie SVO II., 1979-1982; 235; 1 pak
            - Goedkeuring van het reglement met betrekking tot de publicatie van onderzoeksresultaten en de instelling van een arbitragecommissie naar aanleiding van de instituutsmeerjarencontracten, gesloten tussen de SVO en de Colleges van Bestuur van de universiteiten van Amsterdam, Groningen, Nijmegen en Utrecht., 1979-1984; 236; 1 pak
              Grondslag: art. 16, 2e lid statuten SVO.
            - Financiële aangelegenheden., 1980-1983; 237; 1 pak
            - Bestuursaangelegenheden., 1981-1982; 238; 1 omslag
            - Uitvoering beleidsvoornemen met betrekking tot de reorganisatie van de SVO., 1983-1984; 239; 1 pak
          - Stichting Leerplanontwikkeling (SLO), 2.2.2.2.2.2
            Grondslag: onder andere de bepalingen in de statuten van SLO en de taakstelling van de Afdeling Leerplan- en toetsontwikkeling.
            - Correspondentie, nota's en rapporten., 1972-1987; 240-244; 5 pakken
              - 1972 - 1979, 240
              - 1980, 241
              - 1981 - 1983, 242
              - 1984 - 1985, 243
              - 1986 - 1987, 244
            - Oprichtingsakte, met statuten en wijzigingen van de SLO., 1974-1979; 245; 1 pak
            - Diverse aangelegenheden inzake SLO-projecten, met onder andere verlenen van goedkeuring voor de uitvoering van de projecten., 1974-1987; 246-279; 7 pakken en 27 omslagen
              - Algemeen, 1976 - 1980, 246; pak
              - Project 1e Fase VO, 1985 - 1987, 247
              - Project 3203 Schoolwerkplan Individueel Voortgezet Onderwijs, 1978, 248
              - Project 3204 Gezondheidsvoorlichting- en opvoeding voor het basisonderwijs, 1978, 249
              - Project 3208 Receptieve taalbeheersing, 1978, 250
              - Project 3209 Bewegingsonderwijs voor 4-8 jarigen, 1977 - 1979, 251
              - Project 3212 Dans, Mime en Drama in de 3e en 4e klas basisschool, 1977 - 1978, 252
              - Project 3213 Natuurkundeonderwijs voor de basisschool, 1977 - 1978, 253
              - Project 3232 Leerplanontwikkelingsexperiment Economie in het VWO, 1977 - 1978, 254
              - Project 3259 Participatie Project Randstad, 1977, 255
              - Project 3274 Stadsgeografie voor het basisonderwijs, 1977 - 1978, 256
              - Project 3294 Leerplan Russisch, 1978 - 1980, 257; pak
              - Project 3375 Algemene Technieken LBO, 1978, 258
              - Project 3423 Marie wordt wijzer, 1984, 259
              - Project Algemene Technieken LBO, 1980 - 1987, 260
              - Project Beroepsonderwijs/Voortgezet Onderwijs (BO/VO), 1980 - 1986, 261
              - Project Branch- Bedrijfstakgewijze Overleg, 1987, 262
              - Project Bruikbaarheids Analyse Educatieve Materialen WO-II, 1987, 263
              - Project Buitengewoon Onderwijs, 1981 - 1987, 264
              - Project Centrale Registratie Leermiddelen, 1980 - 1986, 265; pak
              - Project Educatief Project Ontwikkelingssamenwerking, 1980-1987, 266; pak
              - Project Engels in het Basisonderwijs, 1974 - 1984, 267; pak
              - Project Handelskennis MAVO, 1980 - 1984, 268
              - Project Intercultureel Onderwijs, 1987, 269
              - Project Landelijk Netwerk Ontwikkelingseducatie, 1986 - 1987, 270; pak
              - Project Leermiddelen voor de CUMI, 1980 - 1985, 271
              - Project Leerplanontwikkeling, 1980 - 1982, 272
              - Project Legio, 1983 - 1987, 273; pak
              - Project Naar een Leerplan Fries, 1980 - 1985, 274
              - Project Ondersteuning Speciaal Onderwijs, 1981 - 1985, 275
              - Project Onderwijs en Informatietechnologie, 1984 - 1986, 276
              - Project Onderwijsvoorrangsbeleid, 1984 - 1985, 277
              - Project Veld Advisering Leerplan Ontwikkeling, 1983 - 1987, 278
              - Projectgroep Leerplanontwikkeling Basisschool, 1980 - 1981, 279
            - Reactie op nota Organisatiestructuur van de SLO., 1975-1978; 280; 1 omslag
            - Oprichting van een door de Adviesgroep Leermiddelen (ALM) voorgestelde centrale registratie van leerboeken en de uitvoering hiervan door de Stichting Leerplan Ontwikkeling (SLO)., 1975-1980; 281; 1 omslag
            - Stichting voor de Leerplanontwikkeling (SLO), (verzamelmap van DGDI)., 1975-1982; 282; 1 pak
            - Besprekingen met de SLO., 1975-1983; 283; 1 pak
            - Adviescommissies Leerplanontwikkeling (ACLO's) ten behoeve van de SLO., 1975-1985; 284-299; 8 pakken en 8 omslagen
              1. Grondslag: Instellingsbeschikking d.d. 27 april 1977, kenmerk DI/VG/2590.
              2. Toelichting: Bij de instelling van de ACLO's werden de Commissies Modernisering Leerplan (CML's) opgeheven.
              - Omzetting Commissie Modernisering Leerplannen in de Advies Commissie Leerplanontwikkeling, 1976 - 1977, 284
              - Instelling, samenstelling en opheffing, 1977 - 1982, 285; pak
              - Diverse aangelegenheden, 1976 - 1983, 286; pak
              - Herstructurering, besprekingen, 1980 - 1985, 287
              - Herstructurering, algemene onderwerpen, 1979 - 1984, 288; pak
              - ACLO Aardrijkskunde, jaarverslagen 1979-1981 en verslag conferentie 28-29 november 1980, 289
              - ACLO Biologie, 1977 - 1980, 290
              - ACLO Dans, Mime en Drama, 1978 - 1985, 291; pak
              - ACLO-Economische Wetenschappen en Recht, 1979 - 1982, 292; pak
              - ACLO Elektrotechniek en Elektronica, 1978 - 1982, 293; pak
              - ACLO Klassieke Talen, brochure 1975-1980 en jaarverslag 1978, 294
              - ACLO Lichamelijke Oefening, 1980 - 1985, 295
              - ACLO Moedertaal, 1978 - 1983, 296; pak
              - ACLO Natuurkunde, 1977 - 1982, 297; pak
              - ACLO Russisch, 1975 - 1980, 298
              - ACLO Scheikunde, jaarverslagen 1978-1983, 299
            - Besprekingen inzake de vestigingsplaats en de huisvesting van de SLO., 1975-1985; 300-301; 2 pakken
              - 1975 - 1979, 300
              - 1980 - 1985, 301
            - Personeelsaangelegenheden., 1975-1985; 302-303; 2 pakken
              - 1975 - 1979, 302
              - 1980 - 1985, 303
            - Beoordeling van het Reglement voor het bureau van de SLO., 1976-1978; 304; 1 omslag
            - Bemoeiingen met het Instituut voor de Ontwikkeling van het Wiskunde Onderwijs (IOWO)., 1976-1979; 305; 1 pak
            - Voorstellen voor een regeling van de relatie PLON (Project Leerpakketontwikkeling Natuurkunde) en de SLO, in verband met de overname van PLON-medewerkers door de SLO., 1977-1982; 306; 1 omslag
            - Discussiestuk betreffende de adviesstructuur leerplanontwikkeling van de SLO., 1979; 307; 1 omslag
            - Reactie op de de nota 'De SLO en haar taak ten aanzien van de Leerplanontwikkeling voor het Beroepsonderwijs'., 1979-1980; 308; 1 omslag
            - Opmerkingen, naar aanleiding van onderzoeken bij de SLO door de Algemene Rekenkamer., 1979-1984; 309-310; 1 pak en 1 omslag
              - 1979 - 1980 jan.-nov., 309
              - 1980 dec.- 1984, 310; pak
            - Samenstelling functiebeschrijvingen en functiewaarderingen, alsmede de vaststelling van de formatieregeling., 1980-1982; 311; 1 pak
          - Centraal Instituut voor Toetsontwikkeling (CITO), 2.2.2.2.2.3
            Grondslag: o.a. de bepalingen in de statuten van CITO en de taakstelling van de Afdeling Leerplan- en toetsontwikkeling.
            - Personeelsaangelegenheden., 1969-1985; 312-313; 2 pakken
              - 1969 - 1979, 312
              - 1980 - 1985, 313
            - Diverse aangelegenheden., 1974-1987; 314-315; 2 pakken
              - 1974 - 1985, 314
              - 1986 - 1987, 315
            - Opmerkingen, naar aanleiding van een onderzoek bij het CITO door de Algemene Rekenkamer., 1978-1979; 316; 1 omslag
            - Project Numerus-clausus studierichtingen., 1978-1982; 317; 1 omslag
            - Bestuursaangelegenheden., 1978-1983; 318; 1 omslag
            - Samenstelling functiebeschrijvingen en functiewaarderingen., 1980-1984; 319; 1 pak
        - Overige Instellingen, die tot het beleids- en/of beheersterrein van DI/VG behoren, 2.2.2.2.3
          Grondslag: onder andere taakstelling van de Afdeling Begeleiding.
          - Overleg met de Nederlandse Daltonvereniging (NDV) over de wijze waarop binnen de verzorgingsstructuur ruimte kan worden gevonden voor het creëren van formatieruimte ten behoeve van de ontwikkeling van de ondersteuning van het Dalton onderwijs., 1967-1987; 320; 1 pak
            Toelichting: Bevat onder andere stukken over het in beroep gaan van de NDV bij de Raad van State.
          - Stichting Nederlands Instituut voor Audio-Visuele Media (NIAM)., 1969-1987; 321-325; 2 pakken en 3 omslagen
            - Diverse aangelegenheden, 1981 - 1984, 321; pak
            - Diverse aangelegenheden, 1986 - 1987, 322
            - Personeelsaangelegenheden, 1980 - 1985, 323
            - Toekenning dienstsubsidies, 1980 - 1985, 324; pak
            - Verlenen van medewerking aan de werkzaamheden, 1969 - 1978, 325
          - Pedagogisch Centrum Beroepsonderwijs Bedrijfsleven (PCBB) te Den Bosch., 1970-1987; 326-332; 2 pakken en 5 omslagen
            - Diverse aangelegenheden, 1980 - 1984, 326; pak
            - Diverse aangelegenheden, 1986 - 1987, 327
            - Beoordeling van statutenwijzigingen, 1970 - 1973, 328
            - Financiële aangelegenheden, 1980 - 1984, 329
            - Project: Branche-Bedrijfstakgewijze Overleg, 1987, 330
            - Project: Mantelproject Beroepen- en Functie-Analyse, 1983 - 1987, 331
            - Project: Ondersteuning Kort Middelbaar Beroeps Onderwijs (KMBO), 1980 - 1987, 332; pak
          - Beoordeling van een subsidieverzoek van de Stichting Onderwijswinkel Leiden-Noord in 1976 en de beëindiging van de subsidie met ingang van 1 januari 1983., 1975-1982; 333; 1 omslag
            Toelichting: De Onderwijswinkel Leiden-Noord was de enige winkel die in subsidieverband was opgenomen. De beleidsvoerende directie was BO/VG, DI/VG was budgethouder. De gelden waren opgenomen in de Rijksbegroting in het artikel Stimuleringsbeleid.
          - Notities en kanttekeningen betreffende de plaats en functie van een Instituut voor Onderwijstechnologie (IOT)., 1976; 334; 1 omslag
          - Stichting Centrum voor Onderwijsonderzoek van de Universiteit te Amsterdam., 1979-1985; 335; 1 omslag
          - Instelling, werkzaamheden en opheffing van de Beheerscommissie Begrotingszaken Onderwijscentrum Zeist., 1980-1985; 336; 1 pak
          - Stichting Humanistisch Vormingsonderwijs (HVO) te Utrecht., 1980-1987; 337-338; 2 omslagen
            - Advisering inzake de toekenning van subsidie voor activiteiten, 1980 - 1983, 337
            - Algemene onderwerpen betrekking hebbende op de reguliere dienst, 1986 - 1987, 338
          - Centrum voor Onderwijs en Informatietechnologie te Enschede., 1981-1987; 339; 1 omslag
    - Organisatie examens, 2.2.3
      Grondslag: onder andere taakstelling Afdeling Examens.
      - Onderzoek en studie naar examenresultaten voor de aktes, NAI, NAII, NXII NXVII, NXVIII, NXIX en NXX., 1958-1963; 340; 1 pak
      - Benoeming en ontheffing van benoeming van leden van de Adviescommissie van de Commissie Vaststelling Opgaven (CVO), vanaf het schooljaar 1981-1982 van de Adviescommissie voor Docenten (ACD) van de Centrale Examencommissie Vaststelling Opgaven (CEVO)., 1977-1985; 341-358; 18 pakken
        1. Grondslag: Art. 24, 1e lid Besluit eindexamens vwo-havo-mavo en Art. 21, 1e lid Besluit Eindexamens lbo.
        2. Toelichting: In 1981 worden de CVO en CEC vervangen door de CEVO
        3 Inv.nrs. 343-358 alfabetisch geordend op vakken
        - Schooljaar 1977 - 1978, 341
        - Schooljaar 1978 - 1979, 342
        - Schooljaar 1979 - 1980, A t/m M, 343
        - Schooljaar 1979 - 1980, N t/m W, 344
        - Schooljaar 1980 - 1981, A t/m L, 345
        - Schooljaar 1980 - 1981, M t/m W, 346
        - Schooljaar 1981 - 1982, A t/m E, 347
        - Schooljaar 1981 - 1982, F t/m N, 348
        - Schooljaar 1981 - 1982, N t/m W, 349
        - Schooljaar 1982 - 1983, A t/m E, 350
        - Schooljaar 1982 - 1983, F t/m M, 351
        - Schooljaar 1982 - 1983, N t/m S, 352
        - Schooljaar 1982 - 1983, T t/m W, 353
        - Schooljaar 1983 - 1984, A t/m E, 354
        - Schooljaar 1983 - 1984, F t/m W, 355
        - Schooljaar 1984 - 1985, A t/m E, 356
        - Schooljaar 1984 - 1985, F t/m M, 357
        - Schooljaar 1984 - 1985, N t/m W, 358
      - Centrale Examencommissie-lbo (CEC), diverse aangelegenheden., 1978-1981; 359-360; 2 omslagen
        Grondslag: Art. 21, 1e en 2e lid van het Eindexamenbesluit lbo (Koninklijk Besluit van 23 januari 1976, Stb. 31, zoals gewijzigd bij Koninklijk Besluit van 9 december 1977, Stb. 679).
        - Schooljaar 1978-1979, 359
        - Schooljaar 1980-1981, 360